臺灣高雄地方法院民事裁定　　　　　　 94年度重訴字第176號
抗　告　人　乙○○
即　原　告　　　　　送達代收人.
抗告人因與相對人即被告甲○○等2 人請求返還不當得利事件，
抗告人提起抗告，本院裁定如下：
    主  文
抗告駁回。
抗告訴訟費用由抗告人負擔。
    理  由
一、抗告意旨略以：本院94年度重訴字第176 號返還不當得利事
    件中，應返還之不當得利應由營業法人及契約當事人分別負
    擔一半，營業法人迄未提出異議，應依法確定其債務之半額
    ，而契約當事人依契約第7 條規定不得轉讓他人經營，契約
    當事人業已違約，其異議無效，本院94年度促字第15991 號
    支付命令應已確定，爰對於本院准許94年度重訴字第176 號
    返還不當得利事件准許起訴，提起抗告等語。
二、按抗告為受裁定之當事人或其他訴訟關係人，對於裁定聲明
    不服之方法，若就非法院之裁定自無任許當事人對之提起抗
    告之餘地。又債務人對於支付命令之全部或一部，得於送達
    後20日之不變期間內，不附理由向發命令之法院提出異議；
    債務人對於支付命令於法定期間合法提出異議者，支付命令
    於異議範圍內失其效力，以債權人支付命令之聲請，視為起
    訴或聲請調解，民事訴訟法第516 條第1 項、第519 條第1
    項分別定有明文。此項視為起訴或聲請調解之效果，無待於
    法院之裁判或其他行為而發生，且法律亦無法院應將債務人
    異議狀繕本送達於債權人之明文。法院縱以此事實通知當事
    人，或應債權人之聲請，將債務人異議狀繕本送達於債權人
    ，均僅便民之措施，在訴訟上不生任何效果，並非裁定，當
    事人自不得對之提起抗告。另訴訟程序進行中所為之裁定，
    除別有規定外，不得抗告，同法第483 條亦有明文。法院因
    債務人對於支付命令於法定期間合法提出異議，以債權人支
    付命令之聲請，視為起訴或聲請調解，指定言詞辯論期日所
    為裁定，乃訴訟程序進行中所為之裁定，而民事訴訟法又無
    准許抗告之明文，依上開規定，自不得抗告。
三、經查，本院94年度促字第15991 號支付命令事件，雖因債務
    人異議而視為起訴，由本院改分94年度重訴字第176 號返還
    不當得利事件審理，且本院並應聲請支付命令之債權人即抗
    告人之請求，將債務人異議狀繕本送達於債權人，然依上開
    說明，並無裁定存在，當事人不得對之提起抗告；另本院於
    94年度促字第15991 號支付命令事件，改分94年度重訴字第
    176 號返還不當得利事件審理後，雖先後指定94年7 月13日
    、10月12日及10月28日為言詞辯論期日，惟揆諸前揭說明，
    對於該指定言詞辯論期日之裁定，亦不得抗告。從而，抗告
    人不論對於本院前揭措施或指定言詞辯論期日之裁定，提起
    抗告，於法均有未合，應予駁回。另抗告人所指址設高雄市
    新興區○○○路80號之高雄城科幻廣場自設立時起至94年9
    月8 日高雄市政府建設局函覆本院時止，均為獨資商號，並
    非法人，有高雄市政府建設局94年9 月8 日高市建設2 字第
    0940018911號函所附高雄城科幻廣場之營利事業登記資料、
    營利事業登記抄本各1 份在卷足據，抗告人認本件當事人中
    有法人存在，容有誤會，附此敘明。綜上，抗告人之抗告不
    合法，應予駁回。
四、依民事訴訟法第95條、第78條，裁定如主文。
中　　華　　民　　國　　94　　年　　10　　月　　19　　日
                  民事第二庭  法  官  伍逸康
如對本裁定抗告，須於裁定送達後10日內向本院提出抗告狀。
中　　華　　民　　國　　94　　年　　10　　月　　19　　日
                              書記官  光聰
